臺灣高雄地方法院刑事判決　　　　　　　 94年度訴字第238號
公　訴　人　臺灣高雄地方法院檢察署檢察官
被　　　告　乙○○○
指定辯護人　本院公設辯護人　丙○○
上列被告因違反槍砲彈藥刀械管制條例案件，經檢察官提起公訴
（93年度核退偵字第608 號），本院判決如下：
    主  文
乙○○○未經許可，持有可發射子彈具有殺傷力之改造手槍壹支
，累犯，處有期徒刑壹年肆月，併科罰金新臺幣壹拾萬元，罰金
如易服勞役，以新臺幣玖佰元即銀元佰元折算壹日。扣案之具
有殺傷力仿FN廠半自動手槍製造之改造手槍壹支（內含彈匣壹個
，槍枝管制編號0000000000號），沒收。
      事  實
一、乙○○○前於民國91年間因偽造文書案件，經本院以91年度
    易字第1959號判處有期徒刑3 月確定，並於92年4 月7 日執
    行完畢出監，猶不知悔改，明知可發射子彈具有殺傷力之仿
    FN廠半自動手槍製造之金屬玩具手槍，換裝土造金屬槍管改
    造而成可擊發子彈具有殺傷力之改造手槍1 支（含彈匣1 個
    ，槍枝管制編號為0000000000號），係違禁物，非經主管機
    關許可不得持有，竟於民國93年8 月5 日某時，在高雄市楠
    梓區○○○路44之14號住處，自其友人即真實姓名年籍不詳
    綽號「水賓」之成年男子處，無償收受上開具有殺傷力之改
    造手槍1支，而未經許可，非法持有之。嗣於93年8月31日凌
    晨1時許，為警在高雄市三民區○○○路2號10樓1009室當場
    查獲，並扣得上開具有殺傷力之改造手槍1支（內含彈匣1個
    ）及不具殺傷力之土造子彈3顆。
二、案經高雄市政府警察局三民第一分局報請臺灣高雄地方法院
    檢察署檢察官偵查起訴。
    理  由
一、右揭事實，業據被告乙○○○於院審理中坦認不諱（見本院
    卷第125 、128 頁），並有扣案之上開改造手槍1 支可資佐
    證；又扣案之改造手槍及子彈經送內政部警政署刑事警察局
    以性能檢驗法、試射法檢驗結果，送鑑改造手槍1 支（槍枝
    管制編號0000000000號），認係由仿FN廠半自動手槍製造之
    金屬玩具手槍，換裝土造金屬槍管改造而成可擊發子彈具有
    殺傷力之改造手槍，機械性能良好，可擊發適用子彈，認具
    殺傷力；送鑑子彈3 顆，認均係土造子彈（內具直徑7.7mm
    金屬彈頭，經採樣試射2 顆，均可擊發，惟其發射動能甚微
    ，認均不具殺傷力，有該局93年9 月10日刑鑑字第09301815
    95號號槍彈鑑驗書1 份在卷可憑（見93年度核退偵字第608
    號卷偵查卷第5-7 頁，此係高雄市政府警察局三民第一分局
    委請之鑑定機關所出具鑑定書，屬傳聞證據，然被告及辯護
    人於本院言詞辯論終結前，均未就該鑑定書之證據能力為爭
    執或聲明異議，且本院審酌該文書乃基於專業知識所作成，
    且未敘述本件案發經過等事實，而具有相當之中立性，其作
    成過程並無不適當，依刑事訴訟法第159 之5 條第2 項、第
    1 項，自得作為證據），是被告自白與事實相符，應堪採信
    。本案事證明確，被告犯行應堪認定。
二、核被告乙○○○所為，係犯修正前槍砲彈藥刀械管制條例第
    第11條第4 項之未經許可持有可發射子彈具有殺傷力之改造
    手槍罪（按被告行為後，槍砲彈藥刀械管制條例已於94年1
    月26日修正公布，於同年月28日生效，將原槍砲彈藥刀械管
    制條例第11條第4 項規定改列於修正後該條例第8 條第4 項
    ，修正後該條例第8 條第4 項法定刑度，業已提高為「3 年
    以上10年以下有期徒刑，併科新台幣7 百萬元以下罰金」，
    與被告行為時之同條例第11條第4 項法定刑度「1 年以上7
    年以下有期徒刑，併科新臺幣七百萬元以下罰金」相較，修
    正前槍砲彈藥刀械管制條例第11條第4 項規定顯然有利於行
    為人，依刑法第2 條第1 項但書規定，自應適用修正前之槍
    砲彈藥刀械管制條例第11條第4 項規定論處）。又被告前於
    91年間因偽造文書案件，經本院以91年度易字第1959號判處
    有期徒刑3 月確定，於92年4 月7 日執行完畢出監之事實，
    業經被告陳明在卷（見本院卷第129 頁），並有臺灣高等法
    院被告前案紀錄表在卷可按，其於有期徒刑執行完畢後，5
    年內再犯本件有期徒刑以上之罪，為累犯，應依刑法第47條
    規定加重其刑。爰審酌被告持有具殺傷力之改造手槍，危害
    社會治安匪淺，持有之數量僅有1 支，犯後坦承犯行之態度
    等一切情狀，量處如主文所示之刑，併科罰金新台幣10萬元
    ，並諭知罰金如易服勞役之折算標準。又扣案之上開改造手
    槍1 支，係具有殺傷力，屬違禁物，應依刑法第38條第1項
    第1 款規定宣告沒收；至另扣案之不具殺傷力之土造子彈3
    顆，非屬違禁物，亦非供被告犯罪所用之物，自毋庸併予宣
    告沒收，附此敘明。
據上論結，應依刑事訴訟法299 條第1 項前段，修正前槍砲彈藥
刀械管制條例第11條第4 項，刑法第11條前段、第2 條第1 項但
書、第47條、第42條第2 項、第38條第1 項第1 款，罰金罰鍰提
高標準條例第2 條，現行法規所定貨幣單位折算新臺幣條例第2
條，判決如主文。
本案經檢察官甲○○到庭執行職務。
中　　華　　民　　國　　94　　年　　7 　　月　　26　　日
                  刑事第一庭    審判長法  官  裕斗
                                      法  官  方百正
                                      法  官  廖純卿
以上正本證明與原本無異。
如不服本判決，應於收受送達後10日內向本院提出上訴書狀。
中　　華　　民　　國　　94　　年　　7 　　月　　26　　日
 　　　　　　　　　　　　　　　       書記官  劉企萍
附錄本件判決論罪科刑法條：
修正前槍砲彈藥刀械管制條例第11條第4 項：
未經許可，持有、寄藏或意圖販賣而陳列第一項所列槍砲者，處
1 年以上7 年以下有期徒刑，併科新臺幣7 百萬元以下罰金。
槍砲彈藥刀械管制條例第12條第4 項：
未經許可，持有、寄藏或意圖販賣而陳列子彈者，處5 年以下有
期徒刑，併科新台幣3 百萬元以下罰金。
修正後槍砲彈藥刀械管制條例第8條第3 項
未經許可，製造、販賣或運輸鋼筆槍、瓦斯槍、麻醉槍、獵槍、
空氣槍或第4 條第1 項第1 款所定其他可發射金屬或子彈具有殺
傷力之各式槍砲者，處無期徒刑或5 年以上有期徒刑，併科新臺
幣1 千萬元以下罰金。
未經許可，轉讓、出租或出借前項所列槍枝者，處 5 年以上有期
徒刑，併科新臺幣 1 千萬元以下罰金。
意圖供自己或他人犯罪之用，而犯前二項之罪者，處無期徒刑或
 7 年以上有期徒刑，併科新臺幣 1 千萬元以下罰金。
未經許可，持有、寄藏或意圖販賣而陳列第 1 項所列槍枝者，處
 3 年以上10年以下有期徒刑，併科新臺幣700 萬元以下罰金。
第 1 項至第 3 項之未遂犯罰之。
